【裁判字號】    89,上易,1526
【裁判日期】    890919
【裁判案由】    違反就業服務法
【裁判全文】
臺灣高等法院臺中分院刑事判決                  八十九年度上易字第一五二六號
    上  訴  人  臺灣彰化地方法院檢察署檢察官
    被      告  家亮企業股份有限公司  設彰化縣線西鄉○○路一八二之一號
    代  表  人  乙○○
上訴人因違反就業服務法案件，不服臺灣彰化地方法院八十九年度易字第三○○號中
華民國八十九年五月三日第一審判決（起訴案號：臺灣彰化地方法院檢察署八十九年
度偵字第二四三號），提起上訴，本院判決如左：
      主  文
原判決撤銷。
家亮企業股份有限公司其受僱人，因執行業務，違反雇主不得聘僱許可失效之外國人
規定，其聘僱人數為一人，處罰金新台幣壹萬元。
      事  實
一、家亮企業股份有限公司（以下簡稱為家亮公司）其受僱人甲○○（另案審理）明
    知不得聘僱許可失效之外國人，竟於民國（下同）八十七年三、四月間，以每日
    新台幣（下同）六百元之代價，聘僱原為宋文光僱用擔任家庭監護工業於八十七
    年一月七日撤銷受聘僱許可之菲律賓籍外勞ＰＡＳＳＰＡＳＪＵＤＩＴＨ，在彰
    化縣線西鄉○○路一八二之一號該公司之工廠內，擔任腳踏車剎車線包裝工作，
    計工作二十餘天，嗣經警於八十八年五月一日晚間十時十五分許，在台北市大同
    區查獲而發覺。
二、案經台北市警察局大同分局報請臺灣彰化地方法院檢察署檢察官偵查起訴。
    理  由
一、訊據甲○○、乙○○雖均矢口否認有非法僱請外勞之情事，辯稱：家亮公司已解
    散未營業，何來僱工云云，惟查證人即ＰＡＳＳＰＡＳＪＵＤＩＴＨ於警訊時供
    述：因有一次欲與同伴外出，為利於返台，即在辦公室拿了一張老闆之名片，所
    以確定是甲○○等語，與乙○○於本院審理中證述：公司事務均甲○○在處理等
    語相符合，並有該印有甲○○通訊地址及工廠名稱之名片影本一張及行政院勞工
    委員會函、護照、出境登記表、居留外僑作業名勞詳細資料表影本等各一紙在卷
    可參，次查解散之公司，除因合併、破產而解散者外，應行清算，於清算範圍內
    ，視為尚未解散，解散之公司，在清算時期中，得為了結現務及便利清算之目的
    ，暫時經營業務，公司法第二十四條至二十六條參照，被告家亮公司於解散登記
    後，清算終結前，其受僱人仍聘僱外籍勞工，繼續營業，法人人格顯未消滅，事
    證已臻明確，被告犯行應堪認定。
二、核被告所為係犯就業服務法第五十八條第二項、第一項前段之罪，原審認被告家
    亮公司既經核准解散，其法人人格業已不存在，而為不受理之諭知，尚有未洽，
    檢察官上訴有理由，應由本院將其撤銷改判，爰審酌僅聘僱外籍勞工一名工作二
    十多天等一切情況，量處如主文第二項所示之刑。
三、據上論斷，應依刑事訴訟法第三百六十九條第一項前段、第三百六十四條、第二
    百九十九條第一項前段、就業服務法第五十八條第二項、第一項前段，判決如主
    文。
    本案經檢察官朱朝亮到庭執行職務。
中      華      民      國     八十九     年      九      月     十九   日
                                   臺灣高等法院臺中分院刑事第九庭
                                         審判長法  官  胡  森  田
                                               法  官  趙  春  碧
                                               法  官  康  應  龍
右正本證明與原本無異。
不得上訴。
                                               書記官  陳  明  珠
中      華      民      國     八十九     年      九      月    二十二  日
附錄：
就業服務法第五十八條
違反第五十三條第一款、第二款或第三款規定，其聘僱或留用人數為一人者，處六月
以下有期徒刑、拘役或科或併科新臺幣九萬元以下罰金；其聘僱或留用人數為二人以
上者，處三年以下有期徒刑、拘役或科或併科新臺幣三十萬元以下罰金。
法人之代表人、法人或自然人之代理、受雇人或其他從業人員，因執行業務犯前項之
罪者，除處罰其行為人外，對該法人或自然人亦科以前項之罰金。
                                                                        Ｄ


司法院資訊處製作；財團法人民間司法改革基金會備份。
